【裁判字號】    98,訴,1827
【裁判日期】    980625
【裁判案由】    毒品危害防制條例
【裁判全文】
臺灣臺中地方法院刑事判決              98年度訴字第1827號
公  訴  人  臺灣臺中地方法院檢察署檢察官
被      告  乙○○
上列被告因毒品危害防制條例案件，經檢察官提起公訴（九十八
年度毒偵字第六八三號），被告在本院準備程序進行中就被訴事
實為有罪之陳述，受命法官於告知簡式審判程序之旨，並聽取
當事人之意見後，本院合議庭裁定由受命法官獨任依簡式審判程
序，判決如下：
    主  文
乙○○施用第一級毒品，累犯，處有期徒刑柒月；又施用第二級
毒品，累犯，處有期徒刑月。應執行有期徒刑捌月。
    事  實
一、乙○○前因施用毒品案件，經依臺灣臺中地方法院裁定送觀
    察、勒戒後，因認有繼續施用毒品之傾向，復經本院於九十
    一年三月十一日以九十一年度毒聲字第七五六號裁定令入戒
    治處所施以強制戒治一年，於民國九十二年三月四日保護管
    束期滿，以已執行完畢論。竟仍不知悔改另於民國九十四年
    間因施用第一級毒品案件，再經本院以九十四年度訴字第一
    一九七號判決判處有期徒刑八月，經被告上訴台灣高等法院
    台中分院（九十四年度上訴字第一一六八號）後，被告撤回
    上訴而確定，並於九十五年九月十七日縮刑期滿執行完畢。
    詎其猶不知根絕戒除毒癮，又基於施用第一級毒品海洛因之
    犯意，於民國九十七年十二月二日二十二時許，在臺中縣烏
    日鄉○○村○○路六三六巷二五號之住處，以將海洛因摻入
    香煙內點燃吸食之方式，施用第一級毒品海洛因一次；另基
    於施用第二級毒品甲基安非他命之犯意，於民國九十七年十
    二月三日十七時三十分許回溯九十六小時內之某時點，在不
    詳處所，以不詳方式，施用第二級毒品甲基安非他命一次。
    嗣於九十七年十二月三日十七時三十分許，為警於徵得其同
    意後，採集其尿液送中山醫學大學附設醫院檢驗科藥物檢測
    中心檢測結果，呈嗎啡、可待因及甲基安非他命之陽性反應
    ，而查悉前情。乙○○於為警查獲後，向檢方供出其毒品來
    源，並經分案由台灣台中地方法院檢察署檢察官以九十八年
    度他字第一一七九號偵辦中。
二、案經台中縣警察局移送臺灣臺中地方法院檢察署檢察官偵查
    起訴。
    理  由
壹、程序方面：
一、按除被告所犯為死刑、無期徒刑、最輕本刑為三年以上有期
    徒刑之罪或高等法院管轄第一審案件者外，於法院行準備程
    序進行中，被告先就被訴事實為有罪之陳述時，審判長得告
    知被告簡式審判程序之旨，並聽取當事人、代理人、辯護人
    及輔佐人之意見後，裁定進行簡式審判程序；且受命法官行
    準備程序，與法院或審判長有同一之權限；又簡式審判程序
    之證據調查，不受刑事訴訟法第一百五十九條第一項、第一
    百六十一條之二、第一百六十一條之三、第一百六十三條之
    一及第一百六十四條至第一百七十條規定之限制，刑事訴訟
    法第二百七十三條之一第一項、第二百七十九條第二項前段
    、第二百七十三條之二分別定有明文。
二、經查本件被告乙○○所犯為死刑、無期徒刑、最輕本刑為三
    年以上有期徒刑以外之罪，且非高等法院管轄第一審之案件
    ，經本院合議庭裁定由受命法官行準備程序時，被告就被訴
    事實為有罪之陳述後，復經本院合議庭裁定由受命法官獨任
    行簡式審判程序，是其證據之調查，自不受刑事訴訟法第一
    百五十九條第一項、第一百六十一條之二、第一百六十一條
    之三、第一百六十三條之一及第一百六十四條至第一百七十
    條規定之限制，合先敘明。
貳、實體方面：
一、依現行刑事訴訟法為保障被告之反對詰問權，排除具有虛偽
    危險性之傳聞證據，以求實體真實之發見，於該法第一百五
    十九條第一項明定被告以外之人於審判外之言詞或書面陳述
    ，除法律有規定者外，不得作為證據。本件檢察官及被告於
    本院準備程序及審理程序中，並未就本案卷內證據資料之證
    據能力提出爭執，且迄於言詞辯論終結前，均未主張有刑事
    訴訟法第一百五十九條第一項不得為證據之情形，應認均已
    同意本案卷內之證據資料均得作為本案證據，且經本院審酌
    後，認無不適當之情形，是本案卷內之證據均有證據能力，
    合先敘明。
二、認定犯罪事實所根據的證據及理由：
(一)、被告於本院審理中對檢察官起訴書所載之犯罪事實已坦承不
    諱，核與被告為警採尿送驗結果，確呈嗎啡、可待因及甲基
    安非他命陽性反應，此有鑑驗尿液代號與真實姓名對照表及
    中山醫學大學附設醫院檢驗科藥物檢測中心尿液檢驗報告各
    一紙在卷可憑，足徵被告之自白堪認與事實相符，洵堪採信
    。
(二)、被告前因施用毒品案件，曾受如事實欄所載之觀察、勒戒、
    強制戒治執行完畢釋放出所，並於九十二年三月四日保護管
    束期滿，以已執行完畢論；另於九十四年間因施用第一級毒
    品案件經法院判處有期徒刑八月確定，於九十五年九月十七
    日縮刑期滿執行完畢，此有臺灣高等法院被告前案紀錄表及
    臺灣臺中地方法院檢察署刑案資料查註紀錄表各一份在卷足
    憑，被告於上開徒刑執行完畢釋放後五年內再犯本件施用第
    一級、第二級毒品案件，堪予認定。
(三)、本件事證明確，被告犯行洵堪認定。
三、論罪科刑的理由：
(一)、查海洛因、甲基安非他命分屬毒品危害防制條例第二條第二
    項第一款、第二款規定之第一級、第二級毒品，核被告所為
    ，係違反毒品危害防制條例第十條第一項、第二項之施用第
    一級、第二級毒品罪。
(二)、被告於施用前，持有第一級毒品海洛因、第二級毒品甲基安
    非他命，進而施用，其持有之低度行為應為施用之高度行為
    所吸收，不另論罪。
(三)、被告前曾受如事實欄所載刑之宣告及執行完畢，此有臺灣高
    等法院被告前案紀錄表及臺灣臺中地方法院檢察署刑案資料
    查註紀錄表在卷足憑，是其前受有期徒刑執行完畢，於五年
    內再故意犯本件最重本刑為有期徒刑以上之罪，為累犯，應
    依刑法第四十七條第一項之規定加重其刑。
(四)、被告為警查獲後於台灣台中地方法院檢察署檢察官訊問時供
    出毒品來源，並由該署檢察官分案偵辦中（九十八年度他字
    第一一七九號），依毒品危害防制條例第十七條規定減輕其
    刑，並先加後減之。
(五)、被告所犯施用第一級毒品及施用第二級毒品二罪，犯意各別
    ，罪名不同，應分論併罰之。
(六)、爰審酌被告犯罪之動機、目的，前經觀察、勒戒、強制戒治
    及入監服刑後仍不知戒絕，其施用毒品時間非短，然施用毒
    品犯罪係自戕行為，對他人權益損害非鉅，且念其犯罪後尚
    能坦承犯行、年紀非輕，態度良好等一切情狀，分別量處如
    主文所示之刑，並定其應執行之刑。
(七)、慈濟功德會證嚴上人在靜思語中開示「一個人不怕錯，就怕
    不改過」、「一個人最大的成就，就是從失敗中站起來」、
    「改變自己是自救，影響別人是救人」、「做該做的事是智
    慧，做不該做的事是愚癡」、「做好事不能少我一人，做壞
    事不能多我一人」、「有願就有力，願有多大，力就有多大
    」、「因緣果報，要種善因，斷惡緣」，期望被告乙○○能
    體認上述開示，發好願並交一些好朋友，斷絕與壞朋友來往
    ，下定決心改過，服刑完後，重新做人，為家人、為社會做
    些有貢獻的事。
四、適用法律依據：
(一)、刑事訴訟法第二百七十三條之一第一項、第二百九十九條第
    一項前段。
(二)、毒品危害防制條例第十第一項、第二項、第十七條。
(三)、刑法第十一條前段、第四十七條第一項、第五十一條第五款
    。
本案經檢察官甲○○到庭執行職務。
中    華    民    國    98    年    6     月    25    日
                  刑事第二庭  法  官   郭德進
以上正本證明與原本無異。
如不服本判決應於收受送達後十日內向本院提出上訴書狀，並應
敘述具體理由；其未敘述上訴理由者，應於上訴期間屆滿後20日
內向本院補提理由書（均須按他造當事人之人數附繕本）「切勿
逕送上級法院」。
                              書記官   陳惠玲
中    華    民    國    98    年    6     月    25    日
附錄本判決論罪科刑法條：
毒品危害防制條例第10條
施用第一級毒品者，處6月以上5年以下有期徒刑。
施用第二級毒品者，處3年以下有期徒刑。


司法院資訊處製作；財團法人民間司法改革基金會備份。
